fr: Type de coque de l’étui pour flûte à bec: Housse; Étui rigide; Étui semi-rigide; Pochette/étui souple; Étui souple; Autre
hr-HR: Vrsta školjke kutije za blok-flautu: Prijenosna torba; Tvrdi kovčeg; Polukruti kovčeg; Navlaka/vrećica; Meki kovčeg; Ostalo
ko: 리코더 케이스 셸 유형: 긱백; 하드 케이스; 반경질 케이스; 슬리브/파우치; 소프트 케이스; 기타
es: Tipo de carcasa del estuche para flauta dulce: Funda acolchada; Estuche rígido; Estuche semirrígido; Funda/bolsa; Estuche blando; Otro
cs: Typ skořepiny pouzdra na zobcovou flétnu: Gig bag; Tvrdé pouzdro; Polotuhé pouzdro; Obal/sáček; Měkké pouzdro; Ostatní
el: Τύπος θήκης για φλογέρα: Τσάντα gig; Σκληρή θήκη; Ημίσκληρη θήκη; Θήκη-μανίκι/πουγκί; Μαλακή θήκη; Άλλο
zh-TW: 直笛琴盒外殼類型: 琴袋; 硬殼琴盒; 半硬殼琴盒; 保護套/收納袋; 軟殼琴袋; 其他
ru: Тип корпуса футляра блокфлейты: Мягкий чехол; Жесткий футляр; Полужесткий футляр; Чехол/мешочек; Мягкий футляр; Другое
zh-CN: 竖笛盒外壳类型: 琴包; 硬壳琴盒; 半硬质琴盒; 护套/收纳袋; 软壳琴盒; 其他
pt-BR: Flauta doce estojo estrutura tipo: Gig bag; Estojo rígido; Estojo semirrígido; Capa/bolsa; Estojo flexível; Outro
nb: Skalltype for opptakereske: Gigbag; Hardt etui; Halvmykt etui; Trekk/pose; Mykt etui; Annet
da: Blokfløjteæskes yderside: Gigbag; Hardcase; Halvhård kasse; Etui/pose; Softcase; Andet
ja: 録音機ケースシェルタイプ: ギグバッグ; ハードケース; セミリジッドケース; スリーブ/ポーチ; ソフトケース; その他
pt-PT: Tipo de estrutura do corpo da flauta: Saco de transporte; Estojo rígido; Estojo semirrígido; Capa/bolsa; Estojo flexível; Outro
lt-LT: Blokflauto dėklo korpuso tipas: Minkštas dėklas; Kietas dėklas; Pusiau kietas dėklas; Įmautė / maišelis; Minkštas dėklas; Kitas
nl: Blokfluit koffer schaaltype: Gigbag; Harde koffer; Semi-harde koffer; Hoes/etui; Softcase; Overig
th: เคสเครื่องบันทึกเสียงแบบเปลือกหุ้ม: กระเป๋ากิกแบ็ก; เคสแข็ง; เคสกึ่งแข็ง; ปลอก/ซอง; เคสอ่อน; อื่นๆ
sl-SI: Vrsta školjke kovčka za kljunasto flavto: Mehka torba (gig bag); Trd etui; Poltrd etui; Ovoj/torbica; Mehek etui; Drugo
sk-SK: Typ plášťa zobcovej flauty: Gig bag; Tvrdé puzdro; Polotvrdé puzdro; Obal/vrecko; Mäkké puzdro; Iné
ro-RO: Tipul structurii cutiei pentru flautul drept: Husă (gig bag); Cutie rigidă; Cutie semirigidă; Husă/săculeț; Cutie moale; Altele
pl: Typ skorupy futerału na flet prosty: Pokrowiec (gig bag); Twardy futerał; Półsztywny futerał; Etui/wsuwka; Miękki futerał; Inne
sv: Blockflöjtsfodral – skaltyp: Mjuk väska (gigbag); Hårt etui; Halvhårt etui; Fodral/påse; Mjukt etui; Övrigt
it: Flauto dolce tipo cassa: Gig bag; Custodia rigida; Custodia semirigida; Fodero/sacchetto; Custodia morbida; Altro
en: Recorder case shell type: Gig bag; Hard case; Semi-rigid case; Sleeve/pouch; Soft case; Other
bg-BG: Тип твърда обвивка на калъфа за блокфлейта: Мек калъф тип gig bag; Твърд калъф; Полутвърд калъф; Калъф-ръкав/торбичка; Мек калъф; Други
hu: Furulyatok héjtípusa: Puhatok; Keménytok; Félkemény tok; Huzat/tasak; Puha tok; Egyéb
vi: Loại vỏ máy ghi âm: Túi đệm chống sốc; Hộp cứng; Hộp bán cứng; Túi bọc/túi rút; Hộp mềm; Khác
de: Kofferschalentyp für Blockflöten: Gigbag; Hartschalenkoffer; Halbstarrer Koffer; Hülle/Beutel; Weiche Tasche; Sonstige
fi: Nokkahuilun kotelon kuoren tyyppi: Soitinlaukku; Kova kotelo; Puolikova kotelo; Suojatasku/pussi; Pehmeä kotelo; Muu
tr: Koli kabuklu kaydedici türü: Gig bag; Sert kılıf; Yarı sert kılıf; Kılıf/kese; Yumuşak kılıf; Diğer